【裁判字號】    99,上易,8
【裁判日期】    990331
【裁判案由】    傷害
【裁判全文】
臺灣高等法院花蓮分院刑事判決           99年度上易字第8號
上  訴  人
即  被  告  甲○○
選任辯護人  廖頌熙律師（本件係法律扶助案件）
上列上訴人因傷害等案件，不服中華民國98年11月30日臺灣臺東
地方法院98年度易字第108號第一審判決（起訴案號：臺灣臺東
地方法院檢察署97年度偵字第2432號），提起上訴，本院判決如
下：
    主  文
上訴駁回。
甲○○緩刑參年。
    事實及理由
一、本案經本院審理結果，認第一審以上訴人即被告甲○○觸犯
    刑法第277條第1項傷害罪及同法第354條損壞他人器物罪，
    並係以1行為觸犯上開2罪名，為想像競合犯，從一重之傷害
    罪處斷，因而判處其有期徒刑5月，如易科罰金，以新台幣
    1,000元折算1日，認事用法，並無不當，應予維持，並引用
    第一審判決書記載之事實、證據及理由（如附件）。
二、被告上訴意旨略以：
  (一)依刑法第18條第3項規定：「滿80歲人之行為，得減輕其刑
    。」被告雖登記年齡為79歲（民國19年生），實已高齡89歲
    ，因當年隨政府來台時，登記人員告知年輕有利娶妻，故少
    登記10歲。
  (二)告訴人丙○○主張：「被告在屋外用掃把等物品丟伊後，被
    告走進住處，告訴人隨後又進入住處」云云，所述不合理。
    因告訴人既在門外遭被告丟擲物品，何以再跟隨被告入屋？
    入屋後在無第三人情況下，告訴人再自稱受傷，顯有製造本
    案糾紛之意。縱告訴人確有傷勢，但究係故意或過失傷害，
    亦非無疑。
  (三)證人洪秋玉雖稱：「被告先進住處，告訴人隨後再進入」云
    云，惟其所證恐因記憶不清，或係受告訴人同居人黃顯耀之
    影響所致，是否可信，容有疑義。
三、經查：
  (一)被告雖辯稱其行為時已年滿80歲，原審未依刑法第18條第3
    項之規定，予以減輕其刑，不無違誤云云；然經本院於準備
    程序庭訊時，當庭檢視被告之身分證並查核其年籍資料，得
    知被告依目前有效資料記載，確為19年12月26日出生無訛，
    是於97年10月9日行為當時，並非滿80歲之人，自無從依上
    開規定，邀減刑之寬典，被告空言其已89歲，並未舉證以實
    其說，自無可採。
  (二)按證據之證明力，由法院本於確信自由判斷，但不得違背經
    驗法則及論理法則，刑事訴訟法第155條第1項定有明文。經
    查告訴人平日對被告以「義父」稱呼之，且又係鄰居關係，
    ，此為被告所不爭執，僅因不滿告訴人積欠其房屋整修費用
    ，而與之於住處外發生爭吵，怒氣一發，竟先後欲以掃把、
    畚箕、鐵椅擲向告訴人，幸遭路過之鄰人洪秋玉一一阻止，
    被告因而負氣走入屋內。其於怒氣未消之情形下，當告訴人
    再行進屋欲行安撫或解釋誤會時，其乃隨手拿取床邊鐵撬（
    被告亦自承為其所有），朝告訴人刺去，造成告訴人眼睛受
    傷及所戴太陽眼鏡破損，斟酌被告值此盛怒當下，故意持撬
    傷人，應屬合理之推論，是告訴人不利於被告之指訴，並未
    悖於常情，應非杜撰捏編；且告訴人縱屬至愚，亦不可能持
    鐵撬戳刺自己靈魂之窗，刻意製造事端；況上揭被告傷人及
    毀損之犯罪情節，業經原審綜合證人即告訴人、證人洪秋玉
    2 人先後於警詢、偵查及原審審理時及證人陳淑華於警詢時
    所為之證述，暨卷附之診斷證明書、現場測繪圖、現場照片
    及扣案之破損太陽眼鏡、兇器鐵撬等非供述證據，本於證據
    作用，仔細勾稽推敲研析比對後，認定被告犯罪事證明確，
    反而是被告所辯，前後矛盾，不足採信，凡此均經原審詳予
    斟酌判斷，並於原判決中詳述理由，未違經驗及論理法則，
    核無不妥。被告以告訴人所述不合理及其間尚有糾葛，並質
    疑證人洪秋玉並未入屋目睹，或有記憶不清之虞，挑剔其等
    證詞之可信性，均難認有據。
  (三)本件事證俱在，自不容被告推諉卸責。詎其仍執前詞，否認
    犯罪，辯稱無辜，求予撤銷改判，並無理由，應予駁回。
四、末查被告個性剛烈，雖仍一再否認犯行，惟無任何前科，素
    行尚端，且年事已高，其因一時怒起，未能控制情緒，致罹
    本罪，應屬偶發，復查其犯後已賠償告訴人新台幣3萬元，
    達成和解在案，有同意和解書1紙附卷可稽，犯後態度已有
    改善。是本院認被告經此科刑判決後，當知警惕而無再犯之
    虞，因此對其所宣告之刑，認以暫不執行為適當，爰併依法
    宣告緩刑3年，以勵自新。
據上論斷，應依刑事訴訟法第373條、第368條，刑法第74條第1
項第1款，判決如主文。
本案經檢察官乙○○到庭執行職務。
中    華    民    國    99    年    3     月    31    日
                  刑事庭審判長法  官 謝志揚
                              法  官 林慶煙
                              法  官 張健河
以上正本證明與原本無異。
本件不得上訴。
中    華    民    國    99    年    3     月    31    日
                              書記官 徐文彬

司法院資訊處製作；財團法人民間司法改革基金會備份。
